

Jonathan Billen

JUNIOR MOBILE APP DEVELOPER

VAARDIGHEDEN

Nederlands, Spaans, Engels, Frans, Javascript, HTML, CSS, MySQL Teamwork, Creatief, Flexibel, Perfectionist, Leiderschap

OPLEIDING

Hybride Mobiele App Ontwikkelaar - VDAB, Obelisk, Multimedi - 2020

> Hogeschool: Tuinarchitectuur EHB - 2010 Marketing KHL - 2009

Middelbare school: Boekhouding-Informatica Miniemeninstituut - 2008

CONTACT

Heidestraat 75A 3350 Neerlinter jonathan.billen @hotmail.com 0478/612087

PROFIEL

Mijn naam is **Jonathan Billen**, 31 jaar en afkomstig uit Leuven. Na enkele jaren gewerkt te hebben als coördinator, heb ik de keuze gemaakt om me meer bezig te houden met mijn interesses en heb mij herschoold tot applicatie ontwikkelaar.

WERKERVARING

Coördinator bij Carconnex | 2012 - 2020 · Leiding over een team · aanspreekpunt voor de klanten · Samen met mijn team aan de noden van de klanten voldoen · administratie en verwerking van de documenten

Monteur bij lovania | 2011 - 2012 • montage en balanceren van banden • uitlijning van wagens • diagnose voor leasingmaatschappijen • Beheer van de voorraad

Interim jobs | 2010 - 2011 • magazijnier • sorteerder •
sales advisor

VRIJETIJDSBESTEDING

gezin & dochter • avondschool • auto & moto